【裁判字號】    98,易,2746
【裁判日期】    980929
【裁判案由】    竊盜
【裁判全文】
臺灣臺中地方法院刑事判決              98年度易字第2746號
公  訴  人  臺灣臺中地方法院檢察署檢察官
被      告  甲○○
上列被告因竊盜案件，經檢察官提起公訴（98年度偵字第12619
號），被告於本院準備程序中就被訴事實為有罪之陳述，本院改
依簡式審判程序審理，判決如下：
    主    文
甲○○共同攜帶兇器、毀越安全設備竊盜，累犯，處有期徒刑玖
月。破壞剪壹支（未扣案）沒收。
    犯罪事實及理由
一、甲○○前因過失傷害、施用毒品、毀損、加重竊盜、妨害公
    務、施用毒品、公共危險等案件，經法院分別判處有期徒刑
    4 月、6 月、3 月、2 年6 月、4 月、1 年、1 年確定，上
    開案件經定應執行有期徒刑5 年8 月確定，嗣經減刑並更定
    其應執行有期徒刑4 年2 月確定，甫於民國96年11月21日縮
    刑期滿執行完畢。詎仍不知悔改，竟與林裕芳（由臺灣臺中
    地方法院檢察署檢察官另案偵辦）共同基於意圖為自己不法
    所有之犯意聯絡，於98年1 月14日上午10時前3 日之某時許
    （尚無證據證明係屬夜間），駕駛車牌號碼不詳之贓車，並
    攜帶甲○○所有，於客觀上具有危險性，對人之生命、身體
    構成威脅，可供兇器使用之破壞剪1 支（雖未扣案，亦無證
    據證明確已滅失），前往臺中縣石岡鄉○○村○○街之五福
    臨門神木旁300 公尺之丙○○住宅，甲○○先將丙○○所設
    置供防閑所用之鐵絲網圍籬以上開破壞剪破壞後，拉開呈缺
    口狀而進入屋旁空地，再持該破壞剪剪斷屬安全設備之鐵窗
    鐵條，扳開鐵條並打破玻璃後，踰越窗戶侵入該住宅（侵入
    住宅部分未據告訴），竊取亞瑟牌音響2 個、37吋電視、音
    圓牌點唱機、主機、手提小音響各1 台，俟得手後，再破壞
    屋前軌道鐵門之鎖頭，以從該門搬運竊得之財物至前揭贓車
    上，2 人並將竊得之財物載運離開，前往臺中市○○路之跳
    蚤市場變賣上開贓物。嗣於98年1 月14日上午10時許，因鄰
    居發現遭竊，通知丙○○報警處理，為警採集遭破壞之鐵窗
    所留指紋3 枚，經比對指紋電腦檔案系統，其中1 枚與甲○
    ○左環指之指紋相符、其餘2 枚則與林裕芳左中指、右中指
    之指紋相符，始循線查獲上情。
二、上開犯罪事實，有下列證據可佐：
  (一)被告於本院審理中之自白。
  (二)被害人丙○○於警詢之指證。
  (三)臺中縣警察局東勢分局刑案現場測繪圖、現場勘查報告、刑
    事案件證物採驗紀錄表及內政部警政署刑事警察局鑑驗書各
    1 份及現場暨採證照片20張在卷可稽。
三、查被告行竊時所攜帶持用之破壞剪，於客觀上具有危險性，
    足對人之生命、身體構成威脅，堪認可供兇器使用；又被害
    人丙○○在住宅外圍所設置之鐵絲網圍籬及住宅之鐵窗，均
    係供防盜所用，自均屬安全設備，故核被告所為，係犯刑法
    第321 條第1 項第2 款、第3 款之攜帶兇器、毀越安全設備
    竊盜罪。又被告係毀越安全設備竊盜，詳如前述，起訴書認
    認被告所為係犯毀越門扇竊盜，容有誤會。被告與林裕芳，
    就上開犯行間，有犯意之聯絡與行為之分擔，均為共同正犯
    。又被告前因過失傷害、施用毒品、毀損、加重竊盜、妨害
    公務、施用毒品、公共危險等案件，經法院分別判處有期徒
    刑4 月、6 月、3 月、2 年6 月、4 月、1 年、1 年確定，
    上開案件經定應執行有期徒刑5 年8 月確定，嗣經減刑並更
    定其應執行有期徒刑4 年2 月確定，甫於96年11月21日縮刑
    期滿執行完畢，有刑案資料查註記錄表、臺灣高等法院被告
    前案記錄表在卷可參，其受徒刑之執行完畢，5 年以內故意
    再犯本件有期徒刑以上之罪，為累犯，應依刑法第47條第1
    項規定，加重其刑。爰審酌被告素行不佳（有卷附刑案資料
    查註紀錄表、臺灣高等法院被告前案紀錄表可參），仍不知
    警惕，正值壯年，未思付出勞力獲取財物，任意竊取他人財
    物，惟犯罪情節尚非重大及犯後態度尚佳等一切情狀，量處
    如主文所示之刑。末查，被告行竊所用之破壞剪1 支，業據
    被告供承為其所有且供行竊所用等語在卷，雖未扣案，然據
    被告堅稱：該破壞剪業因另案於98年3 月29日為警逮捕時，
    已遭警方查扣等語（見本院卷第40頁），是尚難認定確已滅
    失，爰仍依刑法第38條第1 項第2 款規定，併予宣告沒收。
據上論斷，應依刑事訴訟法第273 條之1 第1 項、第299 條第1
項前段、第310 條之2 ，刑法第28條、第321 條第1 項第2 款、
第3 款、第47條第1 項、第38條第1 項第2 款，判決如主文。
本案經檢察官乙○○到庭執行職務
中    華    民    國     98    年     9   月    29    日
                  刑事第十二庭    法  官  劉敏芳
以上正本證明與原本無異。
如不服本判決應於收受判決後10日內向本院提出上訴書狀，並應
敘述具體理由。其未敘述上訴理由者，應於上訴期間屆滿後20日
內向本院補提理由書（均須按他造當事人之人數附繕本）「切勿
逕送上級法院」。
告訴人或被害人對於判決如有不服具備理由請求檢察官上訴者，
其上訴期間之計算係以檢察官收受判決正本之日期為準。
                                  書記官  陳錫威
中    華    民    國     98    年     9   月    29    日
附錄本案論罪科刑法條：
刑法第321條第1項第2款、第3款：
犯竊盜罪而有左列情形之一者，處 6 月以上、 5 年以下有期徒
刑：
二、毀越門扇、牆垣或其他安全設備而犯之者。
三、攜帶兇器而犯之者。


司法院資訊處製作；財團法人民間司法改革基金會備份。
